# 员工持股平台股权完成后又修改服务期

提问人：18691570661 时间：2023-06-16 08:49:42
@chenyiwei 陈版主您好
概要：
公司拟上市，于 2020 年由大股东在员工持股平台以低价将股权出售给公司内核心员工，约定服务期自授予日 3 年，即2020-2022年。公司以授予日公允价值减授予价值差额在 3 年服务期内摊销完毕。
借：管理费用
贷：资本公积
2023 年开始，公司启动了第二轮员工股权激励，成立新的员工持股平台，增资入股的员工仍为上次员工，约定新的股权激励政策为服务期 5 年，但问题是，员工同时与公司就第一次股权激励份额进行了补充协议签订，即同意对服务期已过的第一次激励重新补充签订 5 年的服务期。
问题是：
2023 年度签订的针对第一次的补充协议（增加服务期 5 年），是否对第一次股权激励处理有影响？项目组的理解是第一次激励已经结束。但员工假设在以后离职，将被回购第一次股权激励份额。请陈版主答疑，感谢。

回答人：chenyiwei
2023 年度签订的针对第一次的补充协议（增加服务期 5 年），由于变更时原先的服务期已结束，所有的股份支付费用均已确认完毕，因此在补充增加的 5 年服务期内，不再就第一次授予的激励股份补充确认费用。
员工假设在以后离职，将被回购第一次股权激励份额，但此时对应于第一次股权激励份额的股份支付费用也不再冲回。